臺灣臺北地方法院刑事判決　　　　　　　95年度訴字第1944號
公　訴　人　臺灣臺北地方法院檢察署檢察官
被　　　告　丁○○
　　　　　　甲○○
上列被告因搶奪等案件，經檢察官提起公訴（95年度偵字第2480
7 號），因被告於準備程序中對犯罪事實為有罪之陳述，經告以
簡式審判之意旨，並聽取當事人之意見後，經本院合議庭裁定由
受命法官獨任進行簡式審判程序，判決如下：
    主  文
丁○○共同竊盜，累犯，處有期徒刑陸月；又共同意圖為自己不
法之所有，而搶奪他人之動產，累犯，處有期徒刑壹年。應執行
有期徒刑壹年肆月。
甲○○共同竊盜，累犯，處有期徒刑陸月；又共同意圖為自己不
法之所有，而搶奪他人之動產，累犯，處有期徒刑壹年。應執行
有期徒刑壹年肆月。
    事  實
一、丁○○前於民國九十二年間，因違反毒品危害防制條例案件
    ，經本院以九十二年度訴字第一四二三號刑事判決判處有期
    徒刑十一月確定；又於九十三年間因犯竊盜罪，經臺灣士林
    地方法院以九十三年度簡字第二八二號刑事簡易判決判處有
    期徒刑三月，如易科罰金，以三百元折算一日確定；再因犯
    詐欺罪，經本院以九十三年度簡字第一六一五號刑事簡易判
    決判處有期徒刑六月，如易科罰金，以三百元折算一日確定
    ，上開三罪經本院以九十四年度聲字第八四七號裁定定應執
    行刑有期徒刑一年七月，於九十五年三月十日縮刑期滿執行
    完畢。而甲○○則於九十年間因犯詐欺罪，經臺灣板橋地方
    法院以九十年度少易字第五號刑事判決判處有期徒刑六月，
    如易科罰金，以三百元折算一日確定，於九十一年三月十二
    日易科罰金執行完畢。詎其二人均不知悔改，因經濟困窘、
    缺錢花用，竟基於意圖為自己不法所有之共同犯意聯絡，謀
    議行竊機車後再騎乘機車在路上伺機行搶，嗣於九十五年十
    一月七日二十時許，丁○○與甲○○先至臺北縣板橋市○○
    路大漢橋附近，由甲○○持其所有之鑰匙一支，開啟停放在
    路邊之車號不詳、灰色重型機車之車頭鎖，並予以發動而竊
    取之。其後即由丁○○駕駛前揭竊得之機車，搭載甲○○開
    始尋覓行搶之對象，而於同日二十二時五十分許，途經臺北
    市萬華區○○○路與內江街口時，見丙○○獨自徒步行走於
    該處，乃駕車從丙○○身旁急速經過，由甲○○動手搶走丙○○所攜帶之ＬＶ手提包一只（內有ＬＶ皮夾一只、墨綠色
    皮夾一只、ＬＶ小皮包一只、新臺幣（下同）三千元、身分
    證、駕照、健保卡各一張、空白支票二本、印章一枚、金融
    卡二張、信用卡四張、存摺五本、行動電話二支）。其二人
    得手後旋即駕車離去，並將上開竊得之機車棄置在臺北市萬
    華區○○○路與桂林路口後逃逸，而上述所搶得之財物，由
    丁○○分得現金二千元、行動電話二支、ＬＶ手提包一只及
    丙○○之身分證、健保卡各一張，甲○○則分得現金一千元
    ，其餘財物均遭丁○○棄置於華中橋下。嗣經警於九十五年
    十一月十四日十五十許，在臺北市○○區○○街一九一巷十
    號金寶麗賓館一○二三室內查獲乙○○（另由本院審理中）
    持有丙○○之身分證與健保卡，並扣得丙○○上開ＬＶ手提
    包一只後，乃循線查獲而知悉上情。
二、案經被害人丙○○訴由臺北市政府警察局萬華分局報請臺灣
    臺北地方法院檢察署檢察官偵查起訴，並經本院合議庭裁定
    由受命法官獨任進行簡式審判程序。
    理  由
一、上開犯罪事實，業據被告丁○○與甲○○在警訊、偵查及本
    院審理程序中坦承不諱（偵查卷第十一頁至第二十頁、第八
    十七頁至第八十九頁、第九十九頁至第一百零一頁、本院卷
    第四十八頁反面、第六十三頁反面），核與告訴人丙○○指
    訴之情節一致（偵查卷第三十一頁至第三十五頁），並有贓
    物認領保管單一紙、臺北市政府警察局萬華分局受理刑事案
    件報案三聯單一紙、手提包照片四幀附卷可稽（偵查卷第三
    十六頁至第三十七頁、第五十五頁至第五十六頁）。被告二
    人上開任意性之自白，經前揭證據補強後，應認與事實相符
    ，而得作為認定被告犯罪之證據。本案事證明確，被告二人
    之犯行均堪以認定，應依法論科。
二、核被告二人所為，均係犯刑法第三百二十條第一項之竊盜罪
    、第三百二十五條第一項之搶奪罪。被告二人事前謀議竊車
    行搶，之後即由被告甲○○先竊取機車，再由被告丁○○騎
    乘機車搭載被告甲○○下手行搶，其二人有犯意聯絡及行為
    分擔，為共同正犯。渠等所犯上開二罪，犯意各別、行為互
    異，分別觸犯構成要件不同之罪，應予分論併罰。末查被告
    丁○○於九十二年間，因違反毒品危害防制條例案件，經本
    院以九十二年度訴字第一四二三號刑事判決判處有期徒刑十
    一月確定；又於九十三年間因犯竊盜罪，經臺灣士林地方法
    院以九十三年度簡字第二八二號刑事簡易判決判處有期徒刑
    三月，如易科罰金，以三百元折算一日確定；再因犯詐欺罪
    ，經本院以九十三年度簡字第一六一五號刑事簡易判決判處
    有期徒刑六月，如易科罰金，以三百元折算一日確定，上開
    三罪嗣經本院以九十四年度聲字第八四七號裁定定應執行刑
    有期徒刑一年七月，於九十五年三月十日縮刑期滿執行完畢
    。而被告甲○○則於九十年間因犯詐欺罪，經臺灣板橋地方
    法院以九十年度少易字第五號刑事判決判處有期徒刑六月，
    如易科罰金，以三百元折算一日確定，於九十一年三月十二
    日易科罰金執行完畢等情，均有臺灣高等法院被告前案紀錄
    表二份在卷可參，五年以內故意再犯本件有期徒刑以上之罪
    ，均為累犯，應依刑法第四十七條第一項規定加重其刑。爰
    審酌被告二人均素行不佳，竟騎乘機車在路上伺機尋找對象
    行搶，對社會治安影響甚鉅、犯罪手段惡劣、所生危害重大
    ，惟被告二人犯後均已坦承犯行、態度良好，並未對告訴人
    造成其他身體之傷害，及其生活狀況與智識程度等一切情狀
    ，分別量處如主文所示之刑，並定其應執行之刑。至於被告
    竊取車號不詳重型機車所使用之鑰匙一支，雖為被告甲○○
    所有供犯罪所用之物，然未據扣案，且被告甲○○供承於行
    竊後業已丟棄，爰不予宣告沒收，併此敘明。
據上論斷，應依刑事訴訟法第二百七十三條之一第一項、第二百
九十九條第一項前段，刑法第二十八條、第三百二十條第一項、
第三百二十五條第一項、第五十一條第五款、第四十七條第一項
，刑法施行法第一條之一，判決如主文。
本案經檢察官黃于真到庭執行職務
中　　華　　民　　國　　96　　年　　1 　　月　　19　　日
　　　　　　　　　刑事第七庭  法　官　余明賢
以上正本證明與原本無異。
如不服本判決，應於判決送達後10日內向本院提出上訴狀（應抄
附繕本）。告訴人或被害人如對於本判決不服者，應具備理由請
求檢察官上訴，其上訴期間之計算係以檢察官收受判決正本之日
期為準。
　　　　　　　　　　　　　　　書記官　葉潔如
中　　華　　民　　國　　96　　年　　1 　　月　　19　　日
附錄本案論罪科刑法條全文
中華民國刑法第320條第1項
意圖為自己或第三人不法之所有，而竊取他人之動產者，為竊盜
罪，處5年以下有期徒刑、拘役或新臺幣1萬5,000元以下罰金。
中華民國刑法第325條第1項
意圖為自己或第三人不法之所有，而搶奪他人之動產者，處6 月
以上5年以下有期徒刑。
